【裁判字號】    94,易,1538
【裁判日期】    950221
【裁判案由】    竊盜
【裁判全文】
臺灣桃園地方法院刑事判決              94年度易字第1538號
公  訴  人  臺灣桃園地方法院檢察署檢察官
被      告  戊○○
                      （
上列被告因竊盜案件，經檢察官提起公訴（94年度偵字第16119
號），本院裁定改依簡式審判程序，茲判決如下：
    主  文
戊○○共同連續攜帶兇器竊盜，處有期徒刑拾月。扣案之Ｔ型螺
絲起子、扳手各壹支、Ｔ型扳手貳支、油壓剪壹把，均沒收。
    事  實
一、戊○○意圖為自己不法之所有，基於竊盜之概括犯意，連續
    犯下列竊盜犯行：
（一）於94年8 月27日凌晨1 時50分許，與丙○○（另行審結）
      共同基於意圖為自己不法所有之犯意聯絡，由戊○○駕駛
      某自用小貨車搭載丙○○，至桃園縣平鎮市○○路南勢2
      段262 巷30弄21號前，趁四下無人之際，由丙○○在附近
      把風，戊○○則持其所有、以之揮刺足以傷害他人生命、
      身體，客觀上具有危險性之Ｔ型螺絲起子1 支，插入丁○○所有之車牌號碼AO-2732 號自用小客車之電門，旋轉後
      發動引擎之方式，竊取上開自用小客車，丙○○隨即上車
      共同離去。旋於當日凌晨2 時15分許，為警在桃園縣平鎮
      市○○路與環南路口查獲，並扣得上開Ｔ型螺絲起子1 支
      。
（二）於同年9 月3 日14時15分許，在桃園縣平鎮市○○路○ 段
      26巷82號前之空地，持其所有、以之揮擊足以傷害他人生
      命、身體，客觀上具有危險性之扳手1 支，拆解甲○○所
      有之變壓器2 具後，欲將之搬運到其駕駛之車牌號碼2450
      -KA 號自用小貨車上加以竊取，甫搬運之際，適為甲○○
      發現而報警當場查獲，並扣得上開扳手1 支，致戊○○並
      未得逞。
（三）於同年10月9 日7 時許，在桃園縣中壢市○○路旁，持其
      所有、以之揮刺足以傷害他人生命、身體，客觀上具有危
      險性之Ｔ型扳手2支，先以扳手打開乙○○所有車牌號碼
      BS-6912 號自用小貨車之車門，旋以扳手插入電門，旋轉
      後發動引擎之方式，竊取上開自用小貨車。
（四）於同年10月17日15時許，在桃園縣楊梅鎮○○路115 巷附
      近，攜帶其所有之如前述一、（三）所列之Ｔ型扳手2 支
      及油壓剪1 把，先以扳手打開己○○所有車牌號碼7016-D
       C號自用小貨車之車門，旋以扳手插入電門，旋轉後發動
      引擎之方式，竊取該自用小貨車。嗣經警於當日17時許，
      在中壢市○○街9 號前查獲戊○○，並扣得上開Ｔ型扳手
      2 支、油壓剪1 把，警員再依戊○○之供述，查悉其犯前
      開一、（三）之竊盜犯行。
二、案經桃園縣政府警察局平鎮分局報告臺灣桃園地方法院檢察
    署檢察官偵查起訴。
    理  由
一、按被告所犯為死刑、無期徒刑、最輕本刑為 3年以上有期徒
    刑之罪或高等法院管轄第一審案件者外，於準備程序進行中
    ，被告先就被訴事實為有罪之陳述時，審判長得告知被告簡
    式審判程序之旨，並聽取當事人、代理人、辯護人及輔佐人
    之意見後，裁定進行簡式審判程序，刑事訴訟法第273 條之
    1 第1 項定有明文。本件被告戊○○為有罪陳述，且所犯非
    死刑、無期徒刑、最輕本刑為3 年以上有期徒刑之罪或高等
    法院管轄第一審案件，經踐行上開程序後，由合議庭裁定改
    依簡式審判程序審理，合先敘明。
二、上開事實，業據被告戊○○於警詢、偵查及本院審理時均坦
    承不諱，復經被害人丁○○、甲○○、乙○○、己○○陳明
    在卷，並有贓物認領保管單4 紙、蒐證照片12幀、車輛竊盜
    、車牌失竊資料個別查詢報表─查詢車輛認可資料、車輛竊
    盜電腦輸入單各2 紙在卷可按，及Ｔ型螺絲起子、扳手各1
    支、Ｔ型扳手2 支、油壓剪1 把扣案可佐，足見被告之自白
    顯與事實相符，堪以採信。本件事證明確，被告犯行已堪認
    定，應予依法論科。
三、核被告戊○○所為事實欄一（一）、（三）、（四）之犯行
    ，係犯刑法第321 條第1 項第3 款之攜帶兇器竊盜既遂罪；
    其所為事實欄一（二）之犯行，係犯刑法第321 條第2 項、
    第1 項第3 款之攜帶兇器竊盜未遂罪。被告與丙○○間就事
    實欄一（一）所載竊盜犯行有犯意聯絡與行為分擔，應論以
    共同正犯。被告先後3 次攜帶兇器竊盜既遂犯行、1 次攜帶
    兇器竊盜未遂犯行，時間緊接，方法相同，觸犯構成要件相
    同之罪，顯係基於概括犯意反覆為之，為連續犯，應依刑法
    第56條規定論以攜帶兇器竊盜既遂1 罪，並依法加重其刑。
    被告經警於94年10月17日17時許，在中壢市○○街9 號前查
    獲後，向警員自承事實欄一（三）之竊盜犯行，此有警訊筆
    錄在卷可參，惟按連續犯為裁判上之一罪，如全部犯罪未發
    覺以前，行為人就其中一部分犯罪為自首，固有自首之效力
    ，是否及於全部犯罪之問題，然本件被告連續竊盜之一部分
    犯罪事實已先於94年8 月27日凌晨2 時15分許、同年9 月3
    日14時15分許、同年10月17日17時許為警查獲發覺，被告嗣
    後雖向警員自動陳述該連續竊盜之其他未被發覺部分之犯行
    ，惟與刑法第62條前段所規定對於未發覺之罪自首而受裁判
    之要件不符，即非自首，更無自首之效力是否及於全部犯罪
    之問題，自不得依自首規定減輕其刑（最高法院73年度第2
    次刑庭會議決議意旨參照），併予敘明。茲審酌被告為圖一
    己私利，竟思不勞而獲，竊取他人價值不低之財物，惟坦承
    犯行，犯後態度尚佳，及其犯罪之手段等一切情狀，量處如
    主文所示之刑，以資懲儆。扣案之Ｔ型螺絲起子、扳手各1
    支、Ｔ型扳手2 支、油壓剪1 把，為被告所有用以犯本件竊
    盜犯行之物，此經被告供陳在卷，爰依刑法第38條第1 項第
    2 款規定宣告沒收。至警員於94年10月17日17時許查獲被告
    時另查扣之鑰匙1 支，被告供稱非用以犯或預備犯本件竊盜
    犯行之物，無從宣告沒收，應由檢察官另行依法處理，附此
    敘明。
據上論斷，應依刑事訴訟法第273 條之1 第1 項、第299 條第1
項前段，刑法第28條、第56條、第321 條第1 項第3 款、第38條
第1項第2款，判決如主文。
本案經檢察官古慧珍到庭執行職務。
中    華    民    國    95    年    2     月    21    日
                  刑事第十庭  審判長法  官    江德民
                                    法  官    柯姿佐
                                    法  官    蔡和憲
上正本證明與原本無異。
如不服本判決，應於送達後10日內，向本院提出上訴狀。
                                    書記官    常毓生
中    華    民    國    95    年    2     月    22    日
中華民國刑法第321條第1項第3款：
犯竊盜罪而有左列情形之一者，處六月以上、五年以下有期徒刑
：
三  攜帶兇器而犯之者。


司法院資訊處製作；財團法人民間司法改革基金會備份。
